Config:
  hfst:
    Gen: ../../../src/generator-gt-norm.hfst
    Morph: ../../../src/analyser-gt-norm.hfst
  xerox:
    Gen: ../../../src/generator-gt-norm.xfst
    Morph: ../../../src/analyser-gt-norm.xfst
    App: lookup

Tests:

# â stems


  Adjective - nuorâ: # â-stems NUORA
    nuorâ+A+Sg+Nom: nuorâ
    nuorâ+A+Attr: nuorâ
    nuorâ+A+Sg+Gen: nuorâ
    nuorâ+A+Sg+Acc: nuorâ
    nuorâ+A+Sg+Ill: nuorân
    nuorâ+A+Sg+Loc: nuorâst
    nuorâ+A+Sg+Com: [nuoráin, nuorááin]
    nuorâ+A+Sg+Abe: nuorâttáá
    nuorâ+A+Ess: nuorrân
    nuorâ+A+Par: nuorrâd
    nuorâ+A+Pl+Nom: nuorah
    nuorâ+A+Pl+Gen: nuorâi
    nuorâ+A+Pl+Acc: nuorâid
    nuorâ+A+Pl+Ill: [nuoráid, nuorááid]
    nuorâ+A+Pl+Loc: nuorâin
    nuorâ+A+Pl+Com: nuorâiguin
    nuorâ+A+Pl+Abe: nuorâittáá
    
    nuorâ+A+Comp+Sg+Nom: nuorâb
    nuorâ+A+Comp+Attr: nuorâb
    nuorâ+A+Comp+Sg+Gen: nuorâbáá
    nuorâ+A+Comp+Sg+Acc: nuorâbáá
    nuorâ+A+Comp+Sg+Ill: nuorâbân
    nuorâ+A+Comp+Sg+Loc: nuorâbist
    nuorâ+A+Comp+Sg+Com: nuorâbáin
    nuorâ+A+Comp+Sg+Abe: nuorâbáttáá
    nuorâ+A+Comp+Pl+Nom: nuorâbeh
    nuorâ+A+Comp+Pl+Gen: nuorâbij
    nuorâ+A+Comp+Pl+Acc: nuorâbijd
    nuorâ+A+Comp+Pl+Ill: nuorâbáid
    nuorâ+A+Comp+Pl+Loc: nuorâbijn
    nuorâ+A+Comp+Pl+Com: nuorâbijguin
    nuorâ+A+Comp+Pl+Abe: nuorâbijttáá
    nuorâ+A+Comp+Ess: nuorâbin
    nuorâ+A+Comp+Par: nuorâbid
    
    nuorâ+A+Superl+Sg+Nom: nuorâmus
    nuorâ+A+Superl+Attr: nuorâmus
    nuorâ+A+Superl+Sg+Gen: nuorâmuu
    nuorâ+A+Superl+Sg+Acc: nuorâmuu
    nuorâ+A+Superl+Sg+Ill: nuorâmužân
    nuorâ+A+Superl+Sg+Loc: nuorâmuust
    nuorâ+A+Superl+Sg+Com: nuorâmuin
    nuorâ+A+Superl+Sg+Abe: nuorâmuuttáá
    nuorâ+A+Superl+Pl+Nom: [nuorâmuuh, nuorâmusah]
    nuorâ+A+Superl+Pl+Gen: nuorâmusij
    nuorâ+A+Superl+Pl+Acc: nuorâmusijd
    nuorâ+A+Superl+Pl+Ill: nuorâmusáid
    nuorâ+A+Superl+Pl+Loc: nuorâmusijn
    nuorâ+A+Superl+Pl+Com: nuorâmusijguin
    nuorâ+A+Superl+Pl+Abe: nuorâmusijttáá
    nuorâ+A+Superl+Ess: [nuorâmussân, nuorâmužžân]
    nuorâ+A+Superl+Par: nuorâmussâd

